【裁判字號】    98,交抗,2229
【裁判日期】    980922
【裁判案由】    違反道路交通管理處罰條例
【裁判全文】
臺灣高等法院交通事件裁定            98年度交抗字第2229號
抗  告  人
即受處分人  甲○○
上列抗告人因違反道路交通管理處罰條例案件，不服臺灣士林地
方法院中華民國98年7月31日所為裁定（98年度交聲字第843號）
，提起抗告，本院裁定如下：
    主  文
抗告駁回。
    理  由
一、原裁定意旨略以：按受處分人不服主管機關所為之處罰，得
    於接到裁決書之翌日起20日內，向管轄地方法院聲明異議，
    道路交通管理處罰條例第87條第1項定有明文。查本件裁決
    書於民國98年6月9日送達抗告人即受處分人之住所即台北市
    南港區○○街○段192巷3號，並由抗告人於98年6月9日親自
    收受等情，此有交通部公路總局臺北區監理所送達證書1紙
    在卷可稽，自已合法送達，又抗告人非居住於原處分機關所
    在之臺北縣樹林市，惟於原法院管轄區域內，須扣除在途期
    間2日，則其聲明異議期間應於上開裁決書送達之翌日即98
    年6月10日起算，加計22日（法定20日不變期間加上2日在途
    期間），至98年7月1日屆滿，詎其竟遲至98年7月9日始向原
    處分機關提出聲明異議狀，有聲明異議狀內所蓋之收文章日
    期存卷可證，故其聲明異議已逾期，顯不合法律上程式，且
    無從補正，應予駁回等語。
二、抗告意旨略以：伊到監理站交罰鍰時，監理站人員未告知可
    以異議，導致逾期。且全家生計僅靠本人支撐，尚有一位重
    度失智老人需要照顧，懇請不要扣駕照云云。
三、經查：
  (一)按受處分人不服道路交通管理處罰條例第8 條所定主管機關
    所為之處罰，得於接到裁決書之翌日起20日內，向管轄地方
    法院聲明異議，道路交通管理處罰條例第87條第1 項定有明
    文。次按交通法庭認聲明異議不合法律上之程式或其異議權
    已經喪失者，應以裁定駁回之，道路交通案件處理辦法第18
    條前段亦有明文。又處理違反道路交通管理事件，有關文書
    送達之程序，依行政程序法之規定，復為違反道路交通管理
    事件統一裁罰基準及處理細則第5 條所明定。
  (二)本件抗告人駕駛FN-3847號自用小客車，於98年5月28日22時
    56分在新店市○○路○段81號前處，因「酒後駕車經酒測、
    酒測值0.43mg/L」違規，經台北縣政府警察局新店分局依道
    路交通管理處罰條例第35條第1項第1款舉發，並由原處分機
    關於98年6月9日掣發北監自裁字第裁40-C00000000號違反道
    路交通管理事件裁決書，復於98年6月9日送達於抗告人之住
    所，並由抗告人親自簽收等情，有交通部公路總局臺北區監
    理所送達證書在卷可憑（見原審卷第13頁），此裁決書之送
    達業已合法。遽抗告人竟遲至98年7月9日始具狀經由原處分
    機關向法院聲明異議，縱使扣除在途期間2日，顯已逾20日
    之法定期間，揆諸首揭規定，其異議顯然不合法律上之程式
    ，且無從命補正，原審予以裁定駁回，經核尚無違誤或不當
    。受處分人因可歸責於己之事由致遲誤聲明異議之法定期間
    ，猶執上情提起抗告，指摘原裁定不當，並無理由，自應予
    駁回。
四、據上論斷，應依道路交通管理處罰條例第89條，道路交通案
    件處理辦法第26條，刑事訴訟法第412條，裁定如主文。
中    華    民    國    98    年    9    月    22    日
                      交通法庭審判長法  官  吳鴻章
                                    法  官  曾淑華
                                    法  官  汪梅芬
以上正本證明與原本無異。
不得再抗告。
                                    書記官  劉寶鈴
中    華    民    國    98    年    9     月    22    日


司法院資訊處製作；財團法人民間司法改革基金會備份。
